臺灣高等法院刑事判決
111年度上訴字第249號
上  訴  人  
即  被  告  楊舜麟


選任辯護人  林庭暘律師
上列上訴人因詐欺等案件，不服臺灣桃園地方法院110年度訴字
第516號，中華民國110年12月1日第一審判決（起訴案號：臺灣
桃園地方檢察署110年度少連偵字第31號），提起上訴，本院判
決如下：
    主  文
原判決關於乙○○部分撤銷。
乙○○犯三人以上共同詐欺取財罪，處有期徒刑壹年貳月。扣案如
附表所示之物沒收。
    犯罪事實
一、乙○○基於參與犯罪組織之犯意，於民國109年12月16日加入
    真實姓名年籍不詳、綽號「阿偉」、「叔叔」等成年人所屬
    ，全部成員3人以上，以實施詐欺取財為目的，具有持續性
    、牟利性、結構性之詐欺集團犯罪組織，擔任接應取款之角
    色（俗稱「收水」），負責依指示前往指定地點拿取下層車
    手收受及轉遞被害人遭詐騙所交付之財物後，轉交予上層成
    員，而參與該犯罪組織。並於參與期間，與「阿偉」、「叔
    叔」、陳昊（業經原審判刑確定）、柯○瑋（93年9月生，真
    實姓名年籍詳卷，另由原審少年法庭處理，無證據證明乙○○
    於行為時知悉其係未滿18歲之少年）、張漢祁（經原審以11
    1年度訴緝字第2號判刑在案）等人共同基於意圖為自己不法
    所有而3人以上詐欺取財、意圖掩飾及隱匿特定犯罪所得去
    向及所在而洗錢之犯意聯絡，由該詐欺集團之不詳成員，於
    同日13時許，撥打電話向甲○○佯稱其女兒涉入販毒案件，需
    要償還販毒集團新臺幣（下同）390萬元，否則將對其女兒
    不利云云，致甲○○陷於錯誤，於同日16時許，先至桃園市○○
    區○○路00號台灣企銀臨櫃提領現金160萬元裝入包裹後，依
    指示放置在桃園市○○區○○路000號商店招牌下方，再前往桃
    園市○○區○○路000號至善高中大門前等候其女兒。繼經陳昊
    依「叔叔」指示，將甲○○放置於上址之現金包裹取往桃園市
    ○○區○○路0段000號「家樂福」賣場待命，復依指示轉往桃園
    市桃園區延平路12巷內，與柯○瑋碰頭；再由柯○瑋依「叔叔
    」指示前往桃園火車站附近，帶同張漢祁至桃園市桃園區延
    平路12巷內，將陳昊置於該處之款項，改裝於提把式包包，
    交張漢祁依「叔叔」指示，搭乘計程車持往桃園市○鎮區○○
    路○○段000○0號停車場（下稱本案停車場），並於同日19時3
    5分許，將置有前述款項之提把式包包放置在停車場第396號
    車位之鐵灰色馬自達自用小客車前車輪下方後離去。其間，
    乙○○經「阿偉」撥打附表所示行動電話通知後，按指示在同
    日19時20分許，駕駛車牌號碼000-0000號自用小客車抵達本
    案停車場，並於車上等候，待張漢祁離開停車場後，始下車
    拾取前述放置現金之包包打開確認後，駕車離去，並以不詳
    方式轉交詐欺集團成員，以製造金流斷點，使司法機關難以
    溯源追查，而掩飾及隱匿特定犯罪所得之去向及所在。嗣因
    甲○○苦候女兒無著，驚覺有異，報警處理，經警調閱監視錄
    影畫面，循線查悉上情。
二、案經甲○○訴由桃園市政府警察局大溪分局報請臺灣桃園地方
    檢察署檢察官偵查起訴。
    理  由
壹、證據能力
一、組織犯罪防制條例第12條第1項中段規定「訊問證人之筆錄
    ，以在檢察官或法官面前作成，並經踐行刑事訴訟法所定訊
    問證人之程序者為限，始得採為證據。」準此，被告以外之
    人於警詢時所為之陳述，關於組織犯罪防制條例之罪，固絕
    對不具證據能力。惟上開規定，僅是針對違反組織犯罪防制
    條例之罪有關證據能力之特別規定，其他非屬組織犯罪防制
    條例之罪部分，例如加重詐欺等罪，其被告以外之人於審判
    外所為之陳述，不受上開特別規定之限制，仍應依刑事訴訟
    法相關規定，定其得否作為證據。查證人甲○○、陳昊、柯○
    瑋、張漢祁等人於警詢之證述，依上開說明，固不得作為認
    定被告違反組織犯罪防制條例之證據，惟就被告所犯加重詐
    欺等罪部分，仍應依刑事訴訟法相關規定判斷其證據能力之
    有無。
二、除上開供述資料不得採為證明被告違反組織犯罪防制條例之
    證據外，本院認定犯罪事實所憑之供述證據，檢察官、被告
    及辯護人於本院準備程序均同意作為證據（見本院卷79至80
    頁），經本院審酌各該陳述作成時之情況，亦認為適當，而
    除上述扣案毒品及其衍生證據外，其他非供述證據之取得程
    序，並無違法或不當，因認均有證據能力。
貳、實體方面
一、認定犯罪事實所憑之證據及理由
  ㈠訊據被告固坦承前往撿拾裝有告訴人遭詐騙贓款的手提包之
    事實，惟矢口否認有何參與犯罪組織、加重詐欺取財及洗錢
    等犯行，辯稱：我是依「阿偉」指示去拿包包，不知道裡面
    是詐欺贓款，經當場打開包包才發現裡面有錢，與「阿偉」
    聯繫後，將包包留在現場，並未攜離等語。
  ㈡經查，告訴人甲○○於前述時、地，遭詐取160萬元，繼而由陳
    昊、柯○瑋、張漢祁依「叔叔」指示拿取置有該款項之現金
    包包，並變換放置地點及包裝，嗣於109年12月16日19時35
    分許，另由依「阿偉」指示，駕車在本案停車場等候之被告
    ，俟張漢祁留下現金包包並離開停車場後，下車將已變換包
    裝放置之前開款項拾回車上查看之事實，業據被告坦承不諱
    （見少連偵31卷17、202頁，原審卷54頁，本院卷92至93、1
    28頁），核與證人即告訴人甲○○之指證（見少連偵31卷115
    至117頁）相合，且有共犯陳昊（見少連偵31卷51至57頁、
    原審卷一166頁）、柯○瑋（見少連偵31卷195至198頁）、張
    漢祁之供述（見少連偵31卷71至78、83至87頁）可憑，及內
    政部警政署反詐騙諮詢專線紀錄表（見少連偵31卷183至185
    頁）、受理刑事案件報案三聯單（見少連偵31卷189頁）、
    監視錄影畫面翻拍照片、現場及衣物照片（見少連偵31卷15
    1至165頁）、原審勘驗筆錄及所附錄影畫面擷圖（見原審卷
    一251至252、255至269頁）、車輛詳細資料報表（見少連偵
    31卷175頁）、車輛及停車地點照片（見少連偵31卷171、17
    2頁）在卷可稽，自堪認定。
  ㈢被告雖辯稱只是單純受「阿偉」所託前往取物，經檢視發現
    手提包內有鉅額現金，隨即聯絡「阿偉」告以無法幫忙後，
     就將包包連同現金棄於停車場地上，逕行離去等語。然核
    ：
　　⒈依現場監視錄影畫面顯示：⑴畫面時間19時20分46秒至21分
      8秒，被告駕駛車號000-0000號自用小客車進入停車場，
      熄火停在停車格內（見原審卷一255頁）；⑵畫面時間19時
      25分52秒至35分23秒，張漢祁手拿提把式包包徒步進入停
      車場，來回走動，嗣走向畫面左方攝影範圍外，隨後返回
      畫面徒步離開現場時，手提包已不在其手上（見原審卷一
      257至261頁）；⑶畫面時間19時36分53秒至37分24秒，被
      告從AFM-2998號自用小客車下車，徒步走向畫面左方攝影
      範圍外（即張漢祁稍前走向之處），隨後持手提包返回畫
      面，並攜帶該手提包進入AFM-2998號自用小客車（見原審
      卷一263至265頁）；⑷畫面時間19時37分33秒至39分13秒
      ，被告再次下車，未持手提包，走向畫面下方攝影範圍外
      ，隨後返回畫面，並駕駛AFM-2998號自用小客車離開現場
      （見原審卷一267至269頁）。足見被告是在駕車抵達本案
      停車場後，持續等候至張漢祈離去，始行下車拿取裝有現
      金之手提包，顯與一般經手代取物品者，當面確認交接對
      象及物品之常態有別。遑論該手提包係於晚間放置在指定
      車格之車輛下方（左前輪內側），更與合法物品之交付情
      形迥異。而當前社會詐騙歪風猖獗，不肖人士合組詐欺集
      團，利用下層車手取得被害人財物後，再逐層將贓款轉交
      予上層成員，以製造查緝斷點，增加追查上手之困難，並
      掩飾及隱匿其犯罪所得及去向者，時有所聞。考量被告為
      具備通常智識程度者，教育程度為高中肄業，從事消防配
      管工作（見本院卷129頁），並非毫無社會經驗之人；其
      與張漢祁素不相識，且對於指示前往拿取手提包之人，亦
      僅知綽號為「阿偉」，至於該人之姓名、年籍等資料一無
      所悉（見本院卷92、128頁）；又近年來物流業極為興盛
      ，市區便利商店林立，一般人收受包裹等物件，可選擇寄
      送住宅、工作處所或附近便利商店，毫無困難，詎綽號「
      阿偉」之成年人，不透露其真實身分，以行動通訊指示被
      告駕車前上址停車場，且不依通常方法向對方收受物品，
      乃以前述迂迴層轉的方式傳遞手提包，則被告對於該手提
      包內之物件牽涉詐欺集團犯罪，自應知之甚明。參以被告
      供承其使用行動電話以微信與「阿偉」（暱稱「余偉」）
      聯繫後，聽從「阿偉」指示刪除渠等對話紀錄，致扣案手
      機不存在相關資料等語（見少連偵31卷19至20頁），益徵
      其自始知悉係在從事不法，故刪除相關資料，以圖規避檢
      警查緝。是被告所辯其依「阿偉」指示去拿手提包，不知
      裡面是詐欺贓款云云，核與上開事證不合，顯係卸責之詞
      ，難認可採。
　　⒉雖辯護人主張被告當時並未看到前手張漢祁進入停車場之
      動態等語（見本院卷130頁），然被告依「阿偉」指示先
      進入停車場熄火等候，目的既在收取他人攜來的物件，其
      對於嗣後到場之張漢祁的動態，不可能毫無察覺，此觀被
      告所供：我到達後就看到有一名男子（指張漢祁）拿一個
      包包走到我停車位的後方等語（見少連偵31卷17頁），更
      無疑義。被告依「阿偉」指示前往取物，並留在車內，俟
      張漢祁放置手提包並離去後，始下車前往拿取，則其對於
      張漢祁所放置之手提包，係以層層轉遞方式透過其轉交予
      上層成員，全部成員至少3人以上等情，顯然有所認識。
      被告上訴意旨，主張本案非屬3人以上加重詐欺，應僅論
      以普通詐欺云云（見本院卷31頁），自不足採。
　　⒊被告拾取上開手提包後，隨即上車，並在約9秒後，即畫面
      時間19時37分33秒再次下車，前往自動付款設備處，繳納
      停車費，繼而返回車上駕車離去，其間未見其手上持有提
      袋，有現場監視錄影畫面擷圖（見原審卷一267至269頁）
      、警方蒐證照片（見少連偵31卷168至170頁）可稽。觀其
      拿取過程並無延宕遲疑，足見已將張漢祁所傳遞裝有告訴
      人遭詐騙贓款之手提包，攜回車上並駕車載運離去。被告
      空言辯稱其檢視發現手提包內有鉅額現金，隨即聯絡「阿
      偉」告以無法幫忙後，就將包包連同現金棄於停車場地上
      ，逕行離去云云，與前述客觀事證相悖，顯非真實，亦無
      足採。
　　⒋被告雖否認取走告訴人遭詐騙之贓款，且未查獲後續之轉
      交過程，惟本案既無證據足認被告係詐欺集團之核心或重
      要成員，負責規畫犯罪或指示陳昊、柯○瑋、張漢祁等人
      進行分工，亦無從認定被告在前述詐欺所得款項之移轉過
      程中，高於「叔叔」、「阿偉」之層級，或有何參與分配
      甚至最終取得該等款項之事實，尚難僅以被告否認犯罪，
      所辯攜帶款項離開停車場等語不足採信，遽認其撿取本案
      詐欺款項後，異於先前經手參與掩飾、隱匿款項來源及去
      向之陳昊等人，而為最終取得犯罪所得之人。公訴意旨亦
      指被告係依「上手『阿偉』指示」前往本案停車場拾取包包
      離去（見起訴書犯罪事實一、倒數第6行以下) ，因認被
      告另以不詳方式，將前述贓款轉交詐欺集團之上層成員，
      併此敘明。
  ㈣本案事證明確，被告犯行堪予認定。
二、論罪
　㈠被告行為之法律評價
　　⒈組織犯罪防制條例於107年1月3日修正公布，同年月5日生
      效施行，其中第2條規定「本條例所稱犯罪組織，指3人以
      上，以實施強暴、脅迫、詐術、恐嚇為手段或最重本刑逾
      5年有期徒刑之刑之罪，所組成具有持續性或牟利性之有
      結構性組織。前項有結構性組織，指非為立即實施犯罪而
      隨意組成，不以具有名稱、規約、儀式、固定處所、成員
      持續參與或分工明確為必要。」觀諸本案犯罪手法，被告
      所參與之詐欺集團，有以不實事項誘騙被害人者，有前往
      收取被害人交付之贓款者，有層轉交付物件者，有居中協
      調聯繫者，堪認該集團有相當規模，成員至少3人以上，
      彼此分工合作以共同達成詐欺取財之目的，顯係以實施詐
      欺取財為目的，組成具有持續性及牟利性之有結構性組織
      ，自屬組織犯罪防制條例第2條第1項所稱之犯罪組織。被
      告知悉上情，仍決意參與本案詐欺集團，擔任接應取款之
      角色（俗稱「收水」），負責依「阿偉」指示，前往拿取
      下層車手收受及轉遞被害人遭詐騙所交付之財物後，轉交
      予上層成員，自屬參與犯罪組織之行為。
　　⒉洗錢防制法於105年12月28日修正公布，106年6月28日生效
      施行，修正後該法第1條規定：「為防制洗錢，打擊犯罪
      ，健全防制洗錢體系，穩定金融秩序，促進金流之透明，
      強化國際合作」，其立法目的及保護法益，已自單純國家
      對重大特定犯罪之追訴及處罰，擴增至防制洗錢體系之健
      全、金融秩序之穩定及透明金流軌跡之建置。洗錢犯罪之
      本質，在於影響合法資本市場並阻撓偵查，且洗錢之行為
      包含處置（即將犯罪所得直接予以處理）、多層化（即為
      使偵查機關難以追查金流狀況，以迂迴層轉、化整為零之
      多層化包裝方式，掩飾或隱匿特定犯罪所得）及整合（即
      收受、持有或使用他人犯罪所得，使該犯罪所得披上合法
      之外衣，回歸正常金融體系）等各階段行為，其模式不祗
      一端，故為澈底打擊洗錢犯罪，參照相關國際標準建議及
      公約之洗錢行為定義，將洗錢行為之處置、多層化及整合
      等各階段，全部納為洗錢行為，而於該法第2條規定：「
      本法所稱洗錢，指下列行為：一、意圖掩飾或隱匿特定犯
      罪所得來源，或使他人逃避刑事追訴，而移轉或變更特定
      犯罪所得。二、掩飾或隱匿特定犯罪所得之本質、來源、
      去向、所在、所有權、處分權或其他權益者。三、收受、
      持有或使用他人之特定犯罪所得」，以求與國際規範接軌
      。行為人對於特定犯罪所得，基於洗錢之犯意，參與整體
      洗錢過程中任一環節之處置、分層化或整合行為，致生洗
      錢防制法所保護法益之危險者，即屬該法所規範之洗錢行
      為，至於該行為是否已使特定犯罪所得轉換成合法來源之
      財產，則非所問。本案被告參與實行之加重詐欺罪部分，
      為洗錢防制法第3條第1款所稱之特定犯罪，觀其犯罪手法
      ，係由不詳成員施以詐術，欺騙被害人交出財物，由車手
      陳昊前往收取，並透過車手柯○瑋、張漢祁傳遞給被告，
      再由被告轉交予「阿偉」等上層成員，藉此迂迴層轉方式
      ，目的顯在製造金流斷點，使司法機關難以溯源追查犯罪
      所得之蹤跡與後續犯罪所得持有者，以達掩飾及隱匿特定
      犯罪所得去向及所在之目的，自屬洗錢行為。
　㈡核被告所為，係犯組織犯罪防制條例第3條第1項後段之參與
    犯罪組織罪、刑法第339條之4第1項第2款之3人以上共同詐
    欺取財罪、洗錢防制法第14條第1項之一般洗錢罪。
　㈢共同正犯
　　按共同正犯之數行為人，在合同意思範圍以內，各自分擔犯
     罪行為之一部，相互利用他人之行為，以達其犯罪目的者
    ，即應對全部發生之結果，共同負責。共同正犯之成立，祇
    須具有犯意之聯絡及行為之分擔，既不問犯罪動機起於何人
    ，亦不必每一階段均有參與。其意思之聯絡不限於事前有協
    議，僅於行為當時有共同犯意之聯絡者，亦屬之。而表示之
    方法，不以明示通謀為必要，即相互間有默示之合致，亦無
    不可。且意思之聯絡，不以數人間直接發生者為限，即有間
    接之聯絡者，亦包括在內。本案詐欺集團以前述手法，向甲
    ○○詐得款項，再由依「叔叔」指示之陳昊、柯○瑋、張漢祁
    輾轉將被害人遭詐騙所交付之財物攜至停車場放置隱密處，
    被告知悉上情，仍決意參與該集團犯罪，依「阿偉」指示前
    往拿取之並轉交予上層成員，而分擔加重詐欺、洗錢之內部
    分工行為，相互利用彼此行為，以達成犯罪之目的，縱被告
    僅有與「阿偉」聯繫，不認識其他成員，揆諸上開說明，不
    影響其與集團成員即「阿偉」、「叔叔」、張漢祁、陳昊、
    柯○瑋等人間之犯意聯絡及行為分擔，自屬共同正犯，應對
    犯罪結果共同負責。又依被告之層級，難認對於每位集團成
    員之年齡均能知悉，且未曾與柯○瑋有何直接接觸，復查無
    證據足認其已認識或預見柯○瑋當時係未滿18歲之少年，依
    罪疑惟輕原則，自無適用兒童及少年福利與權益保障法第11
    2條第1項前段規定加重其刑之餘地，附此敘明。
　㈣罪數及起訴效力之擴張
　　被告所犯上開3罪，在自然意義上雖非完全一致，然係基於
    同一犯罪計畫，且行為間有局部重疊關係，為避免過度評價
    ，認屬一行為觸犯數罪名之想像競合犯，依刑法第55條規定
    ，從一重以3人以上共同詐欺取財罪處斷。起訴書固漏論洗
    錢部分，惟其與起訴部分既有想像競合犯之裁判上一罪關係
    ，亦為起訴效力所及，且經踐行告知程序並命為辯論，無礙
    被告訴訟防禦權之行使，本院應併予審究。
三、撤銷改判之理由及科刑
　㈠原審以被告犯行事證明確，予以論罪科刑，固非無見。惟查
    ：本案無證據足認被告係詐欺集團之核心或重要成員，亦無
    從認定被告在前述詐欺所得款項之移轉過程中，高於「叔叔
    」、「阿偉」之層級，或有何參與分配甚至最終取得該等款
    項之事實，因認被告拾取贓款後，嗣另以不詳方式，將該贓
    款轉交詐欺集團之上層成員，已如前述。原判決事實欄就被
    告拿取贓後究竟如何處理乙節，漏未認定敘明，而在理由欄
    徒以被告否認犯罪，所辯不足採信，而卷內並無證據足以證
    明該贓款之下落，遽認告訴人遭詐騙之贓款160萬元，均屬
    被告犯罪所得，予以宣告沒收追徵，難認允當。被告仍執前
    詞，矢口否認犯行，固無理由；惟其以原審認定犯罪事實及
    沒收追徵為不當，提起本件上訴，此部分為有理由，自應由
    本院撤銷改判之。
　㈡爰審酌被告所為，足以助長詐騙歪風，危害社會秩序，及增加檢警查緝犯罪及告訴人求償之困難，並斟酌其在集團中之角色、分工手法、詐騙金額、對於告訴人所生危害程度、犯罪後之態度，兼衡其教育程度、工作收入情形、家庭生活狀況（見本院卷129頁）等一切情狀，量處有期徒刑1年2月。
四、沒收
　㈠扣案如附表所示之行動電話1支，為被告所有，供其與本案詐
    欺集團成員「阿偉」聯繫犯罪所用之物，業據被告供明在卷
    （見原審卷二46頁），依刑法第38條第2項前段規定宣告沒
    收。
　㈡按洗錢防制法第18條第1項前段規定：「犯第14條之罪，其所
    移轉、變更、掩飾、隱匿、收受、取得、持有、使用之財物
    或財產上利益，沒收之」，係採義務沒收主義，祇要合於前
    述規定，法院即應為相關沒收之諭知。然該洗錢行為之標的
    ，是否限於行為人實際支配所有者始得宣告沒收，法無明文
    ，實務上一向認為倘法條並未規定「不問屬於犯罪行為人與
    否均沒收」時，自仍以屬於被告所有者為限，始應予沒收。
    本案被告前往拿取張漢祁所放置之贓款後，嗣經轉交予不詳
    上層成員，已如前述，無證據足認被告對於該贓款有何實際
    管領權限，或贓款最後係由被告取得，爰不於本案宣告沒收
    或追徵。
五、組織犯罪防制條例第3條第3項規定：「犯第1項之罪者，應
    於刑之執行前，令入勞動場所，強制工作，其期間為3年。
    」就受處分人之人身自由所為限制，違反憲法比例原則及憲
    法明顯區隔原則之要求，與憲法第8條保障人身自由之意旨
    不符，業經司法院釋字第812號解釋宣告自本解釋公布之日
    （110年12月10日）起失其效力，併予敘明。
據上論斷，應依刑事訴訟法第369條第1項前段、第364條、第299
條第1項前段條，判決如主文。
本案經檢察官劉倍提起公訴，檢察官董怡臻到庭執行職務。
中　　華　　民　　國　　111 　年　　4 　　月　　14　　日
              　　刑事第六庭    審判長法　官  劉方慈
                                      法　官  許曉微
                                      法　官  朱嘉川
以上正本證明與原本無異。
如不服本判決，應於收受送達後20日內向本院提出上訴書狀，其
未敘述上訴之理由者並得於提起上訴後20日內向本院補提理由書
（均須按他造當事人之人數附繕本）「切勿逕送上級法院」。
                                      書記官  尤朝松
中　　華　　民　　國　　111 　年　　4 　　月　　15　　日
附錄本案論罪科刑法條全文
洗錢防制法第14條
有第二條各款所列洗錢行為者，處7年以下有期徒刑，併科新臺
幣5百萬元以下罰金。
前項之未遂犯罰之。
前二項情形，不得科以超過其特定犯罪所定最重本刑之刑。
組織犯罪防制條例第3條
發起、主持、操縱或指揮犯罪組織者，處3 年以上10年以下有期
徒刑，得併科新臺幣1 億元以下罰金；參與者，處6 月以上5 年
以下有期徒刑，得併科新臺幣1 千萬元以下罰金。但參與情節輕
微者，得減輕或免除其刑。
具公務員或經選舉產生之公職人員之身分，犯前項之罪者，加重
其刑至二分之一。
犯第1 項之罪者，應於刑之執行前，令入勞動場所，強制工作，
其期間為3 年。
前項之強制工作，準用刑法第90條第2 項但書、第3 項及第98條
第2 項、第3 項規定。
以言語、舉動、文字或其他方法，明示或暗示其為犯罪組織之成
員，或與犯罪組織或其成員有關聯，而要求他人為下列行為之一
者，處3 年以下有期徒刑，得併科新臺幣3 百萬元以下罰金：
一、出售財產、商業組織之出資或股份或放棄經營權。
二、配合辦理都市更新重建之處理程序。
三、購買商品或支付勞務報酬。
四、履行債務或接受債務協商之內容。
前項犯罪組織，不以現存者為必要。
以第5 項之行為，使人行無義務之事或妨害其行使權利者，亦同
。
第5 項、第7 項之未遂犯罰之。
中華民國刑法第339條之4
犯第339 條詐欺罪而有下列情形之一者，處1 年以上7 年以下有
期徒刑，得併科1 百萬元以下罰金：
一、冒用政府機關或公務員名義犯之。
二、三人以上共同犯之。
三、以廣播電視、電子通訊、網際網路或其他媒體等傳播工具，
    對公眾散布而犯之。
前項之未遂犯罰之。

附表：
扣案物名稱 數量 備註 IPHONE 7 行動電話 壹支 IMEI碼：000000000000000 無SIM卡